臺灣桃園地方法院刑事判決　　　　　　　100年度訴字第493號
公　訴　人　臺灣桃園地方法院檢察署檢察官
被　　　告　彭錫山
上列被告因妨害自由案件，經檢察官提起公訴（100年度偵字第1
683號），本院判決如下：
    主  文
彭錫山以脅迫使人行無義務之事，處有期徒刑肆月，如易科罰金
，以新臺幣壹仟元折算壹日。扣案之隨身碟壹只，沒收。
    事  實
一、彭錫山與高偉馨前有男女朋友關係，二人於民國99年3 月間
    分手後仍有聯絡，於99年11月14日上午10時許，二人因故相
    約在址設桃園縣蘆竹鄉○○路8 號之「麗晶汽車旅館」碰面
    ，而於當日晚間9 時許，彭錫山因見高偉馨之行動電話內有
    與他人聯絡之紀錄，乃懷疑高偉馨另與他人交往而心有不甘
    ，竟基於強制之單一犯意，向高偉馨恫稱：「若不復合，就
    要騷擾你家人及同事」等語，要求高偉馨將其同事及家人之
    電話號碼全部輸入其持用之行動電話，另指示高偉馨將身上
    衣物褪盡，並趴在高偉馨身上令高偉馨持其所有行動電話自
    拍裸照（下稱系爭裸照），高偉馨受彭錫山之恫嚇而為求彭
    錫山不要去騷擾其家人及同事，遂依指示行前開無義務之事
    。於系爭裸照拍攝完畢後，彭錫山繼對高偉馨恫稱：「若不
    與伊復合，乖乖待在伊身邊，就要將裸照散布在妳的社區及
    公司供人觀看」等語，俟於99年11月15日下午4 時許，續向
    高偉馨指示與其一同前往其朋友詹登淵位於桃園縣桃園市○
    ○路○ 段429 號3 樓之住處內，並操作詹登淵之電腦將系爭
    裸照複製在彭錫山所有之隨身碟內，高偉馨受彭錫山之恫嚇
    而為求裸照不要外流，復依指示將系爭裸照複製在彭錫山所
    有之隨身碟內，而使高偉馨行無義務之事。嗣於99年11月15
    日晚間9 時9 分，高偉馨在彭錫山之女彭雨雯之男友位於桃
    園縣蘆竹鄉○○路286 號5 樓居處內，以其行動電話向其胞
    姊高佩君求援，並報警到場處理後，扣得複製有系爭裸照之
    上開隨身碟1 只，始知上情。
二、案經高偉馨訴由桃園縣政府警察局蘆竹分局報請臺灣桃園地
    方法院檢察署檢察官偵查起訴。
    理  由
壹、證據能力方面
一、按被告以外之人於偵查中向檢察官所為之陳述，除顯有不可
    信之情況者外，得為證據，刑事訴訟法第159 條之1 第2 項
    定有明文。查證人即告訴人高偉馨、證人高佩君於偵查中向
    檢察官所為之陳述，業經具結，且自筆錄內容觀之，亦無不
    正取供之情事，而無顯不可信之情況，依上開規定，自有證
    據能力。
二、按被告以外之人於審判外之言詞或書面陳述，除法律有規定
    者外，不得作為證據；又被告以外之人於審判外之陳述，雖
    不符合刑事訴訟法第159 條之1 至第159 條之4 之規定，而
    經當事人於審判程序同意作為證據，法院審酌該言詞陳述或
    書面陳述作成時之情況，認為適當者，亦得為證據，而當事
    人、代理人或辯護人於法院調查證據時，知有上開不得為證
    據之情形，而未於言詞辯論終結前聲明異議者，視有前項之
    同意，刑事訴訟法第159 條第1 項及第159 條之5 分別定有
    明文。查證人即告訴人高偉馨、證人高佩君於警詢時所為之
    陳述，雖為被告以外之人於審判外之言詞陳述，然經本院於
    審判程序提示予被告、檢察官並告以要旨，被告、檢察官均
    未聲明異議，又本院審酌上開證人於警詢之過程，查無不正
    取供之情事，故就此等審判外言詞陳述作成時之情況，應認
    為適當，依前揭法條意旨，得援為本案證據。
貳、事實認定方面
    訊之被告彭錫山固坦認有如事實欄所示，要求高偉馨將其同
    事及家人之電話號碼全部輸入其持用之行動電話，及要求告
    訴人高偉馨拍攝系爭裸照，及對告訴人高偉馨稱要將系爭裸
    召給高偉馨之家人觀看，及要求高偉馨在詹登淵前開住處內
    ，操作電腦將系爭裸照複製在彭錫山所有之隨身碟等節，惟
    矢口否認有何強制罪犯行，辯稱：是高偉馨自己要跟伊復合
    的，伊與高偉馨本來就常拍裸照，伊買新手機給高偉馨，就
    跟高偉馨說以前常照現在怎麼不照，所以才拍系爭裸照。伊
    要求高偉馨將高偉馨的同事及家人聯絡電話輸入到伊持用的
    行動電話，是因為伊怕高偉馨會騷擾伊家人，所以跟高偉馨
    說如果高偉馨騷擾伊家人，伊就會騷擾高偉馨的家人。伊是
    氣憤高偉馨說跟伊在一起只是要伊的錢，因此才對高偉馨說
    要拿系爭裸照給伊家人看，並要求高偉馨將系爭裸照複製於
    其隨身碟云云。經查：
一、被告如事實欄所示要求告訴人高偉馨將其同事及家人之電話
    號碼全部輸入被告持用之行動電話，及要求告訴人高偉馨拍
    攝系爭裸照，及要求告訴人高偉馨在詹登淵之前開住處內，
    操作電腦將系爭裸照複製在彭錫山所有之隨身碟等情，業據
    被告於本院審理時坦承無訛（見本院100 年度訴字第493 號
    卷第36頁至第37頁，並核與證人即告訴人高偉馨、證人詹登
    淵證述之情節相符（各見臺灣桃園地方法院檢察署100 年度
    偵字第1683號偵查卷宗第8 頁至第9 頁、第17頁至第18頁、
    本院100 年度訴字第493 號卷第12頁至第16頁、第27頁至第
    32頁），另有桃園縣政府警察局蘆竹分局南竹派出所扣押筆
    錄及扣押物品目錄表1 份、卷附裸照照片3 張在卷足參，及
    扣案之隨身碟可資佐證，是此部分之事實，首堪認定。又告
    訴人高偉馨如事實欄所示以傳簡訊之方式向其胞姐高佩君求
    援，而經高佩君報警至被告之女彭雨雯之男友住處處理乙節
    ，另據證人即告訴人高偉馨、證人高佩君、彭雨雯、駱靖潁
    證述（見同上偵卷第第9 頁、第40頁至第41頁，本院100 年
    度訴字第493 號卷第32頁背面至第33頁）明確，另有告訴人
    高偉馨求援之簡訊翻拍照片在卷可參（見同上偵卷第34頁）
    ，故此部分之事實，亦堪認定。
二、另稽證人即告訴人高偉馨於警詢時證稱：於99年11月14日早
    上10時許，伊前男友彭錫山因剛購屋，所以約伊陪同一起去
    家具行挑家具，並先行前往桃園縣蘆竹鄉○○路8 號麗晶汽
    車旅館訂房，並於該汽車旅館休息至下午約3 時許，再陪同
    我前男友彭錫山一起去家具行挑家具，當天於晚間9 時返回
    該汽車旅館休息時，伊前男友突然質疑伊是不是交過新的男
    友，才不答應與其復合，並脅迫要看伊手機裡的通話紀錄，
    並將伊家人及朋友同事的電話輸入被告的手機內，並口頭警
    告伊如果伊不復合就要騷擾伊家人及伊同事，後來就脅迫伊
    ，控制伊並用伊的手機強拍伊的裸照揚言要將裸照散布出去
    ，於隔天退房後並將伊帶到位於桃園縣桃園市○○路附近被
    告朋友家裡，並叫伊將系爭裸照複製於被告的隨身碟裡並交
    給被告保管等語（見同上偵卷第8 頁）明確；其於偵訊時結
    證：伊與被告分手後都有碰面，兩個之間還是維持親密關係
    ，99年11月14日伊跟被告去汽車旅館，彭錫山一直不能接受
    分手的狀況，懷疑伊已經交了男友，被告要求要繼續在一起
    ，否則就要對伊的家人不利，比方伊姊姊是美髮業，如果伊
    不從，被告就要帶人去鬧事。伊怕伊的家人受到傷害，所以
    就答應他繼續在一起，但是被告怕伊會食言，所以就叫伊用
    自己的手機拍我的裸照，離開汽車旅館後隔天，被告把伊帶
    到桃園縣境內朋友家中，被告叫伊把照片放在被告的隨身碟
    中，說要拿到伊的公司還有伊住的社區發放，所以伊就依被
    告的指示做等語（見同上偵卷第17頁）綦詳；其於本院審理
    時結證：伊與被告以前曾經是男女朋友關係，去年3 月初就
    協議分手，中間有聯絡，99年11月14日見面又再談分手的事
    情，被告不願意接受。當日晚上的時候，在旅館內被告看伊
    手機，認為伊有與他人聯絡，認為伊有劈腿，就說要騷擾伊
    家人及同事，目的是為了叫伊跟被告復合。伊聽被告說如果
    不與其復合，就要騷擾家人及同事會感到害怕。大約在凌晨
    左右，被告就叫伊自己脫自己的衣服，全部脫掉，脫掉之後
    被告就伊拿手機出來看，發現伊有跟同事聯絡，就懷疑伊劈
    腿就威脅要騷擾伊的同事，被告怕伊跑掉，就被告趴在伊身
    上叫伊拿伊的手機自拍，被告說要拍到伊的人及身體，伊那
    時候一直哭，伊說不要這樣，被告說如果不配合就要去伊公
    司鬧，還有騷擾伊的家人，伊是因為這樣才自己拍攝裸照。
    拍照之後，被告叫伊把同事及家人的電話全部輸入被告的手
    機裡面，那時候伊還在哭，被告說要馬上打電話，伊怕被告
    真的這樣做，所以伊就拿著自己的手機及被告的手機做輸入
    的動作，等伊輸入完，被告說要檢查看有沒有全部輸入進去
    ，伊有拿給被告檢查。拍完照，及輸入手機後，被告有向伊
    有恫稱：「若不與伊復合，乖乖待在伊身邊，就要將裸照散
    布在妳的社區及公司供人觀看」等語，伊會因此感到害怕。
    是在15當天下午被告載伊到桃園縣桃園市○○路附近被告的
    朋友家，伊怕被告真的去騷擾伊的家人及同事，到了之後，
    那邊有電腦，被告就向其朋友借電腦，指示伊把手機的裸照
    傳到被告的隨身碟裡面等語（見本院100 年度訴字第493 號
    卷第12頁至第13頁）屬實。且觀諸卷附系爭裸照，告訴人高
    偉馨拍攝時之表情並無微笑，甚且露出不悅、無奈之神色，
    則倘告訴人高偉馨係出於自願拍攝系爭裸照，當不至出現此
    種表情反應，足徵告訴人高偉馨上開證詞，應可採信。又衡
    以個人裸照乃即為隱私之物，一般之人對之當即為保護，而
    不願個人裸照流露於外，復衡以證人即告訴人證稱案發當時
    其與被告已為分手關係並未復合，且被告向告訴人高偉馨稱
    「若不與伊復合，乖乖待在伊身邊，就要將裸照散布在妳的
    社區及公司供人觀看」等語乙情，亦為被告所不否認（見本
    院100 年度訴字第493 號卷第37頁），故告訴人高偉馨自有
    為求系爭裸照不要外流而行無義務之事之動機，堪認證人即
    告訴人高偉馨證稱其因拍攝系爭裸照後，因懼於系爭裸照外
    流而只好聽從被告之指示乙節，應屬可採。至證人即告訴人
    高偉馨雖於本院審理時雖一度證稱被告要求其將其行動電話
    內同事及家人之電話號碼數入至被告之行動電話係在拍攝系
    爭裸照之後（見本院100 年度訴字第493 號卷第12頁背面）
    ，然其於初次警詢時乃明確證稱被告要求其將其行動電話內
    同事及家人之電話號碼數入至被告之行動電話係在拍攝系爭
    裸照之前（見同上偵卷第8 頁背面），且與被告於本院審理
    時之供述一致（見本院100 年度訴字第493 號卷第36頁背面
    ），是證人即告訴人高偉馨於本院審理時證稱被告要求其將
    其行動電話內同事及家人之電話號碼數入至被告之行動電話
    係在拍攝系爭裸照之後，應屬記憶錯誤，應以其於警詢時之
    證述可採，附此說明。綜上所述，被告如事實欄所示，以脅
    迫之方式，使告訴人高偉馨行無義務之事實，堪以認定。
三、至被告雖以上詞置辯，然衡以一般情侶自拍裸照，常面露愉
    悅之情，惟觀諸系爭裸照，告訴人高偉馨所顯現之表情乃無
    奈、不悅，此顯與一般情侶拍攝裸照表達彼此相愛之意之常
    情不符，足徵被告前開辯詞，是否可信，並非無疑。復佐以
    一般社會常情，裸照係即為隱私之物，衡以被告與告訴人高
    偉馨於案發當時並非存有男女朋友關係，一般之人當不願拍
    攝裸照而遺留後患，益徵被告辯稱告訴人高偉馨拍攝裸照係
    出於自願云云，顯不足採。且依被告供述，案發當時係告訴
    人高偉馨要求與其復合，雙方並在你情我願之情況下拍攝系
    爭裸照（見本院100 年度訴字第493 號卷），則倘如被告所
    述，告訴人高偉馨又有何動機騷擾被告之家人？若告訴人高
    偉馨真要騷擾被告之家人，被告當可選擇不願復合而離開現
    場，又何須提防告訴人高偉馨騷擾其家人，而要求告訴人高
    偉馨須將告訴人之家人即同事之聯絡電話輸入其行動電話？
    堪徵被告辯稱其要求告訴人高偉馨將告訴人高偉馨的同事及
    家人聯絡電話輸入至伊持用的行動電話，是因為伊怕告訴人
    高偉馨會騷擾伊家人云云，應屬卸責之詞，不可採信。另衡
    以個人裸照乃隱私之物，一般之人當不願流露於外而極為保
    護，告訴人高偉馨自有為求系爭裸照不要外流而行無義務之
    事之動機，是在被告對告訴人高偉馨恫稱欲將系爭裸照拿給
    外人觀看，告訴人高偉馨應係懼於系爭裸照外流而聽從被告
    之指示將系爭裸照複製於被告之隨身碟，至被告要求告訴人
    高偉馨複製隨身碟之動機是否出於氣憤，自非所問，是被告
    辯稱其因氣憤告訴人高偉馨，因此才對告訴人高偉馨說要拿
    系爭裸照給告訴人高偉馨之家人看，並要求告訴人高偉馨將
    系爭裸照複製於其隨身碟云云，亦不足採。
四、綜上所述，事證明確，被告上揭辯詞，均不可採，其上開犯
    行洵堪認定，應依法論科。
、論罪科刑方面
一、核被告彭錫山所為，係犯刑法第304 條第1 項之強制罪，另
    查被告與告訴人高偉馨前為同居之男女朋友關係，此據告訴
    人高偉馨於本院審理時證述明確（見本院100 年度訴字第49
    3 號卷第12頁、第15頁），為家庭暴力防治法第3 條第2 款
    之家庭成員，是被告對告訴人高偉馨強制之行為，自屬家庭
    暴力防治法第2 條所稱之家庭暴力行為而構成家庭暴力罪，
    惟因家庭暴力防治法之上開條文並無罰則規定，是此部分犯
    行應僅依刑法強制罪之規定予以論罪科刑，附此說明。
二、至公訴人雖認被告係犯刑法第302 條第1 項之罪云云。惟查
    本件被告未達剝奪告訴人高偉馨行動自由之程度（詳如後述
    ），是公訴意旨認被告所為係犯刑法第302 條第1 項之罪，
    容有誤會，惟二者基本犯罪事實相同，本院已當庭諭知被告
    可能涉犯刑法第304 條第1 項之強制罪，已無礙其防禦權之
    行使，本院自得依法變更起訴法條。又按刑法第305 條之恐
    嚇危害安全罪，係指單純以將來加害生命、身體、自由、名
    譽、財產之事，恐嚇他人致生危害於安全者而言，如對於他
    人之生命、身體等，以現實之強暴、脅迫手段加以危害要挾
    ，使人行無義務之事或妨害人行使權利，即應構成刑法第三
    百零四條之強制罪，縱有恐嚇行為，亦僅屬犯強制罪之手段
    ，無更論以恐嚇危害安全罪之餘地（最高法院84年度台非字
    第194 號判決意旨參照）。本件被告係以現實脅迫之手段要
    脅告訴人高偉馨，使告訴人高偉馨將其同事及家人之電話號
    碼全部輸入被告持用之行動電話，及令告訴人高偉馨拍攝系
    爭裸照，及使高偉馨在詹登淵前開住處內，操作電腦將系爭
    裸照複製在被告所有之隨身碟等無義務之事，期間縱曾以事
    實欄所載之言詞恫嚇告訴人高偉馨，亦屬犯強制罪之手段，
    不另成立刑法第305 條恐嚇危害安全罪，一併敘明。
三、被告於密接時間接續以脅迫之方式，使人行無義務之行為，
    目的同一，手段相同，侵害法益同一，應為接續犯之包括一
    罪。
四、茲審酌被告不思正途解決其與告訴人高偉馨之關係，動輒脅
    迫告訴人高偉馨使其行無義務之事，所為殊值非難，犯後猶
    飾詞否認犯行，未見悔意，兼衡其犯罪之動機、目的、手段
    、所生危害，暨其品行、智識程度及生活狀況等一切情狀，
    量處如主文所示之刑，並諭知易科罰金折算之標準，以資懲
    儆。
五、扣案之隨身碟1 只為被告所有，業據被告供明在卷（見本院
    100 年度訴字第493 號卷第34頁），且為供被告犯本件強制
    罪犯罪所用之物，爰依刑法第38條第1 項第2 之規定，宣告
    沒收。
肆、不另為無罪諭知部分
一、公訴意旨另認被告於99年11月14日上午10時許，在上址「麗
    晶汽車旅館」起，至同年11月15日晚間9 時9 分，在上址被
    告之女彭雨雯之男友位於桃園縣蘆竹鄉○○路286 號5 樓居
    處內止，除前揭經本院論罪科刑之事實欄之犯行，另涉刑法
    第302 條第1 項之私行拘禁或以其他非法方法，剝奪他人行
    動自由罪嫌。
二、按犯罪事實應依證據認定之，無證據不得認定犯罪事實；又
    不能證明被告犯罪者，應諭知無罪之判決，刑事訴訟法第15
    4 條第2 項、第301 條第1 項分別定有明文。故認定被告有
    罪之事實，應憑證據，如未能發現相當之證據，或證據不足
    以證明，自不能以推測或擬制之方法，以為裁判之基礎；且
    認定事實所憑之證據，其為訴訟上之證明，須達於通常一般
    人均不致有懷疑，而得確信其為事實之程度者，始得據為有
    罪之認定，倘其證明尚未達到此一程度而有合理之懷疑存在
    時，尚難為有罪之認定基礎；另苟積極證據不足以為不利於
    被告事實之認定，即應為有利於被告之認定，更不必有何有
    利之證據（最高法院30年上字第816 號、40年台上字第86號
    、76年台上字第4986號判例意旨參照）。
三、公訴人認被告涉有上揭犯行，無非係以證人即告訴人高偉馨
    、證人高佩君、駱靖穎、扣案之隨身碟1 只、行動電話求救
    簡訊畫面照片1 張、告訴人裸照3 張等為其主要論據。訊之
    被告堅詞否認有如上公訴意旨所指之私行拘禁或以其他非法
    方法，剝奪他人行動自由犯行，辯稱：伊並沒有限制告訴人
    高偉馨之行動自由等語。經查：
  (一)按刑法第302 條第1 項之罪，係指私人以不法手段束縛他人
    行動自由之行為。所謂以非法方法剝奪人之行動自由，係指
    以私禁外之非法方法，妨害其行動自由而言。若將被害人拘
    禁於一定處所，繼續較久之時間，而剝奪其行動自由，仍屬
    私禁行為（最高法院21年度上字第1834號、25年度上字第69
    75號判例意旨參照）。
  (二)觀諸證人即告訴人高偉馨於警詢時證稱：被告脅迫伊，控制
    伊並用伊的手機強拍伊的裸照揚言要將裸照散布出去，並且
    不讓伊做任何事只要乖乖待在被告身邊就好，於隔天退房後
    並將伊帶到位於桃園縣桃園市○○路附近被告朋友家裡，於
    15日下午約4 時許又將伊帶到桃園縣蘆竹鄉○○路286 號5
    樓被告女兒的男友家裡，並向伊表示如果欲離開他身邊就要
    鬧伊家人讓伊家人不得安寧，伊趁被告在上廁所不注意時，
    就以手機傳簡訊給伊姐姐求救。被告由汽車旅館退房後帶同
    伊前往桃園縣桃園市○○路被告朋友家及蘆竹鄉○○路286
    號5 樓被告女兒男友家，途中均待在被告的車上不讓伊下車
    ，無法向路人求救，均非出於伊自願上車的等語（見同上偵
    卷第9 頁至第10頁）；其於偵訊時證稱：伊從14日與被告見
    面開始，就沒有離開被告，因為被告把伊的手機扣住，不讓
    伊離開等語（見同上偵卷第18頁）；其於本院審理時證稱：
    被告於14號晚間一直到15號下午4 時許，先後把伊從「麗晶
    汽車旅館」的房間帶往桃園縣桃園市○○路被告的朋友家中
    之前，被告有讓伊回家拿充電器，因為手機快沒電了，被告
    在伊家社區外面等伊，除了讓伊返家拿充電器外，被告沒有
    讓伊獨處，一直都待在伊旁邊。伊有試圖要離開或向被告表
    達要離開的意願很多次，但是被告不答應。99年11月15日上
    午，被告因為要送小孩子上學所以有離開汽車旅館，一直到
    被告回到汽車旅館伊都還在睡覺，伊不知道被告有曾經離開
    過等語（見本院100 年度訴字第493 號卷第13頁至第14頁）
    ，可知，告訴人高偉馨於上址麗晶汽車旅館仍有獨處之機會
    ，且被告與告訴人高偉馨離開上址麗晶汽車旅館後，前往被
    告友人詹登淵家途中，亦曾讓告訴人高偉馨獨自返家取物，
    則告訴人高偉馨於上開期間內，顯仍得以自由行動，是告訴
    人高偉馨在上址麗晶汽車旅館是否遭被告私行拘禁，於離開
    上址麗晶汽車旅館後，其行動自由是否仍遭被告所剝奪，已
    啟疑竇。
  (三)再參以證人詹登淵於本院審理結證：在伊住處時，被告及告
    訴人高偉馨互動情形，伊看是還好，伊有問告訴人高偉馨是
    否要結婚，告訴人高偉馨說是要去法院公證結婚。在這過程
    中，被告跟告訴人高偉馨沒有任何口角或爭執。告訴人高偉
    馨在這段時間沒有表示要先行離開。告訴人高偉馨在操作電
    腦時，也無任何的不悅或生氣的情形等語（見本院100 年度
    訴字第493 號卷第30頁背面至第31頁）明確。是依證人詹登
    淵之證詞，被告與告訴人高偉馨至被告有人詹登淵家後，其
    行動自由是否有為被告剝奪之情事，亦非無疑。
  (四)又觀諸證人彭雨雯於本院審理時結稱：伊於案發當天大約晚
    上9 點半到10點下班回家，看到高偉馨及伊弟弟在客廳看電
    視，被告在廁所，後來伊要買遊戲點數卡，就請被告帶伊到
    全家便利商店。出門買完後，回到社區一樓大廳就發現有很
    多警察還有高偉馨的家人，警察說高偉馨報警說被告妨害自
    由等語（見本院100 年度訴字第493 號卷第32頁背面）綦詳
    。可知，被告與告訴人高偉馨一同至其女彭雨雯男友家中，
    告訴人高偉馨亦有獨處之機會，而得以自由行動，是告訴人
    高偉馨在上開處所，尚難認遭被告拘禁，亦難認其行動自由
    為被告所剝奪。
四、綜上所述，公訴意旨所舉事證，尚不足達於通常一般之人均
    不致有所懷疑，此外，復查無其他確切證據足資證明被告確
    有公訴人所指刑法第302 條第1 項之私行拘禁或以其他非法
    方法，剝奪他人行動自由犯行，自不能證明被告此部分犯罪
    ，惟此部分與被告前揭經本院論罪科刑部分，公訴人認有實
    質上一罪關係，就此部分爰不另為無罪之諭知。
據上論斷，應依刑事訴訟法第299 條第1 項前段、第300 條，刑
法第304 條第1 項、第41條第1 項前段、第38條第1 項第2 款，
刑法施行法第1 條之1 第1 項、第2 項，判決如主文。
本案經檢察官林郁芬到庭執行職務。
中    華    民    國   100    年     9    月     5    日
                  刑事第七庭審判長  法  官  鄭吉雄
                                    法  官  廣于霙
                                    法  官  蔡羽玄
以上正本證明與原本無異。
如不服本判決，應於送達後10日內向本院提出上訴狀（應附繕本
），其未敘述上訴理由者，應於上訴期間屆滿後20日內，補提理
由書狀於本院，上訴於臺灣高等法院。
                                    書記官  陳玉芳
中    華    民    國   100    年    9     月    5     日
附錄論罪科刑法條：
刑法第304條第1項
以強暴、脅迫使人行無義務之事或妨害人行使權利者，處 3 年
以下有期徒刑、拘役或 3 百元以下罰金。